【裁判字號】    99,易,12
【裁判日期】    990331
【裁判案由】    竊盜
【裁判全文】
臺灣臺東地方法院刑事判決           99年度易字第12、50號
公  訴  人  臺灣臺東地方法院檢察署檢察官
被      告  乙○○
上列被告因竊盜案件，經檢察官提起公訴（99年度偵字第66號）
，及追加起訴（99年度偵字第257號），被告於準備程序就被訴
事實為有罪之陳述，經裁定改依簡式審判程序審理，判決如下：
    主    文
乙○○犯如附表所示之罪，均累犯，各處如附表所示之刑。應執
行有期徒刑壹年參月，如易科罰金，以新臺幣壹仟元折算壹日，
扣案鑰匙壹支沒收。
    犯罪事實
一、乙○○前於民國（下同）97年6月24日，因竊盜案件，經本
    院以97年度東簡字第132號判處有期徒刑4月確定，於98年1
    月18日縮刑期滿，於98年1月19日徒刑執行完畢出監。詎其
    猶不知悔改，復意圖為自己不法之所有，分別於下列時地，
    為下列犯行：
（一）於98年11月3日20時許，在臺東縣卑南鄉東興村大南橋北
      岸西側堤防上產業道路，竊取杜華里所有之車牌228-DFT
      號機車1部，得手後供為代步工具，至翌（4）日9至10時
      之間，酒後騎乘該車由同縣延平鄉桃源村欲回東興村時，
      在途中自行跌倒，經送慈濟醫院關山分院就醫後，機車則
      棄置該處。
（二）乙○○於98年11月4日夜間，經慈濟醫院關山分院許可出
      院，乙○○即沿著臺東縣關山鎮○○○○道往臺東方向步
      行，同日23時許行經關山鎮○○里○○路113號前方，見
      彭耀慶所有之車牌J2Z-993號機車鑰匙未拔，又意圖為自
      己不法之所有，將該機車牽至對街靠鐵路圍欄處，發動騎
      乘，惟因無法發動引擎，遂將之棄置圍牆下。
（三）乙○○復於98年11月5日23時許，在臺東縣關山鎮○○路7
      4號前方，以自備之鑰匙，竊取洪榮威所有之WR-9618號小
      客車1部，得手後作為代步工具。
（四）98年11月9日11時許，乙○○在同縣臺東市○○路○段107
      巷33號前方，見林德東所有之車牌HFR-278號機車，鑰匙
      仍插在機機車上，復萌為自己不法所有之意圖，騎上機車
      啟動電門，竊走林德東之車牌HFR-278號機車，並將之騎
      至臺東市豐原橋下藏置。
二、嗣乙○○於98年11月10日1時30分許，駕駛上揭竊得之車牌
    號碼WR-9618號贓車，行經花蓮市○○街時，因逆向行駛，
    為警發覺追獲，扣得其所有行竊用鑰匙一支，始查悉乙○○
    竊取車牌號碼WR-9618號小客車之情。旋乙○○因上揭竊盜
    車牌號碼WR-9618號小客車之犯行，經警方移送臺灣花蓮地
    方法院檢察署檢察官內勤訊畢釋放後，乙○○即主動於有調
    查犯罪權之機關或人員發覺其竊取車牌號碼228-DFT、J2Z-9
    93及HFR-278號機車之犯行前，主動在臺東縣警察局關山分
    局，向員警坦承上開竊盜車牌號碼228-DFT、J2Z-993及HFR-
    278號機車之犯罪行為，自首而接受裁判。
三、案經花蓮縣警察局花蓮分局報告臺灣花蓮地方法院檢察署呈
    臺灣高等法院花蓮分院檢察署核轉台灣臺東地方法院檢察署
    檢察官偵查起訴，及臺東縣警察局關山分局報告臺灣臺東地
    方法院檢察署檢察官偵查後追加起訴。
    理    由
一、上開犯罪事實，迭據被告乙○○於警、偵訊，及本院準備程
    序及審理時自白不諱，核與證人陳秋月、杜明勝、彭耀慶、
    林德東警詢指述相符，並有贓物認領保管單4紙、花蓮縣警
    察局車輛尋獲電腦輸入單、臺東縣警察局關山分局關山派出
    所受理各類案件紀錄表、臺東縣警察局車輛協尋電腦輸入單
    、刑案現場照片在卷可參，復有如事實欄之鑰匙1支扣案足
    稽，被告自白與事實相符，得為不利被告認定之依據，應依
    法論科。
二、核被告乙○○所為，均係犯刑法第320條第1項普通竊盜罪，
    被告所犯4次竊盜犯行，犯意各別，行為互殊，應予分論併
    罰。被告前於97年6月24日，因竊盜案件，經本院以97年度
    東簡字第132號判處有期徒刑4月確定，於98年1月18日縮刑
    期滿，98年1月19日徒刑執行完畢出監之事實，有臺灣高等
    法院被告前案紀錄表在卷可佐，其於受有期徒刑執行完畢後
    ，5年內故意再犯本件有期徒刑以上之罪，均為累犯，均應
    依刑法第47條第1項規定加重其刑。被告在有調查犯罪權之
    機關或人員發覺其所為犯罪事實欄一、（一）、（二）、（
    四）之犯行前，主動在臺東縣警察局關山分局，向員警坦承
    竊盜車牌號碼228-DFT、J2Z-993及HFR-278號機車，有警詢
    筆錄足稽，核被告此部分係對於未發覺之罪自首而受裁判，
    應依刑法第62條前段規定減輕其刑，並依法先加後減。爰審
    酌被告正值壯年，不思正途以獲取所需，竟任意以竊盜之方
    式，冀得不法之財物，素行不佳，所為實不足取，惟念及被
    告犯後坦承犯行，態度尚可，並參以被告犯罪之動機、目的
    、手段等一切情狀，分別量處如主文所示之刑，並各諭知易
    科罰金之折算標準，再定其應執行之刑。又98年12月30日公
    布於99年1月1日施行之刑法第41條第8項規定：「第1項至第
    4項及第7項之規定，於數罪併罰之數罪均得易科罰金或易服
    社會勞動，其應執行之刑逾6月者，亦適用之」，本件被告
    所犯上開各罪所處之刑均在6個月以下，且均符合刑法第41
    條第1項之規定而得易科罰金，爰依上開規定，併就所定執
    行刑諭知易科罰金之折算標準。又扣案鑰匙1支，為被告所
    有供竊盜車牌號碼WR-9618號自小客車所用，業經被告陳明
    在卷，應依刑法第38條第1項第2款宣告沒收。
據上論斷，應依刑事訴訟法第273條之1第1項、第299條第1項前
段，刑法第320條第1項、第47條第1項、第41條第1項前段、第8
項、第51條第5款、第62條、第38條第1項第2款，刑法施行法第1
條之1第1項、第2項前段，判決如主文。
本案經檢察官甲○○到庭執行職務。
中    華    民    國    99    年    3     月    31    日
                  刑事第一庭    法  官  陳義忠
以上正本證明與原本無異。
如不服本判決應於收受送達後10日內向本院提出上訴書狀，並應
敘述具體理由；其未敘述上訴理由者，應於上訴期間屆滿後20日
內向本院補提理由書（均須按他造當事人之人數附繕本）。「切
勿逕送上級法院」。告訴人或被害人對於本判決如有不服，請書
具不服之理由狀，請求檢察官上訴者，其上訴期間之計算係以檢
察官收受判決正本之日期為準。
                                書記官  王希文
中    華    民    國    99    年    3     月    31    日
附錄犯罪科刑法條中華民國刑法第320條（普通竊盜罪、竊佔罪
）
意圖為自己或第三人不法之所有，而竊取他人之動產者，為竊盜
罪，處5年以下有期徒刑、拘役或5百元以下罰金。
意圖為自己或第三人不法之利益，而竊佔他人之不動產者，依前
項之規定處斷。
前二項之未遂犯罰之。
附表
┌──┬───────┬──────┬───────┬──┐
│編號│犯罪行為      │被害人      │罪刑          │備註│
├──┼───────┼──────┼───────┼──┤
│ 1  │98年11月3日20 │杜華里      │乙○○犯竊盜罪│    │
│    │時許，在臺東縣│            │，累犯，處有期│    │
│    │卑南鄉東興村大│            │徒刑參月，如易│    │
│    │南橋北岸西側堤│            │科罰金，以新臺│    │
│    │防上產業道路，│            │幣壹仟元折算壹│    │
│    │竊取杜華里所有│            │日。          │    │
│    │之車牌號碼228-│            │              │    │
│    │DFT號機車1部。│            │              │    │
│    │（符合自首）  │            │              │    │
├──┼───────┼──────┼───────┼──┤
│ 2  │98年11月4日23 │ 彭耀慶     │乙○○犯竊盜罪│    │
│    │時許，在關山鎮│            │，累犯，處有期│    │
│    │豐泉里和平路11│            │徒刑肆月，如易│    │
│    │3號前方，見彭 │            │科罰金，以新臺│    │
│    │耀慶所有之車牌│            │幣壹仟元折算壹│    │
│    │號碼J2Z-993號 │            │日。          │    │
│    │機車鑰匙未拔，│            │              │    │
│    │將該機車牽至對│            │              │    │
│    │街靠鐵路圍欄處│            │              │    │
│    │，發動騎乘，惟│            │              │    │
│    │因無法發動引擎│            │              │    │
│    │，遂將之棄置圍│            │              │    │
│    │牆下。（符合自│            │              │    │
│    │首）          │            │              │    │
├──┼───────┼──────┼───────┼──┤
│ 3  │98年11月5日23 │洪榮威      │乙○○犯竊盜罪│    │
│    │時許，在臺東縣│            │，累犯，處有期│    │
│    │關山鎮○○路74│            │徒刑陸月，如易│    │
│    │號前方，以自備│            │科罰金，以新臺│    │
│    │之鑰匙，竊取洪│            │幣壹仟元折算壹│    │
│    │榮威所有之車牌│            │日。扣案之鑰匙│    │
│    │號碼WR-9618號 │            │壹支沒收。    │    │
│    │自小客車1部。 │            │              │    │
├──┼───────┼──────┼───────┼──┤
│ 4  │98年11月9日11 │林德東      │乙○○犯竊盜罪│    │
│    │時許，在臺東市│            │，累犯，處有期│    │
│    │青海路1段107巷│            │徒刑伍月，如易│    │
│    │33號前方，見林│            │科罰金，以新臺│    │
│    │德東所有之車牌│            │幣壹仟元折算壹│    │
│    │號碼HFR-278號 │            │日。          │    │
│    │機車，鑰匙仍插│            │              │    │
│    │在機機車上，即│            │              │    │
│    │騎上機車啟動電│            │              │    │
│    │門，竊走林德東│            │              │    │
│    │之車牌號碼HFR-│            │              │    │
│    │278號機車。（ │            │              │    │
│    │符合自首）    │            │              │    │
└──┴───────┴──────┴───────┴──┘

司法院資訊處製作；財團法人民間司法改革基金會備份。
